# 有关BOT项目会计处理的理解和认识，请陈老师确认

提问人：shaneyu1981 时间：2013-01-17 15:53:23
陈老师，你好，今天在上面学习BOT项目的会计处理，我把我的理解总结如下，请你确认一下是否正确：假设一项BOT业务建造成本为 300 万元，合同收益约定为政府向企业所授予的经营期为 10 年，实际利率为7%，每年固定收费为 60 万元（保底），若超过固定收费则按实际收费确认。结束后无偿转移。 一、建造期间 按 60 万元， 10 年，7%折出现值（ 421 万元）假设为来确认BOT建造服务收入（当然还有建造成本以及合同毛利等，这里省略）。建造结束时，确认等额的无形资产 421 万元。 二、 运营期间 将建造期间所确认的无形资产全部转入“长期应收款”（ 421 万元），后续运营每一年按摊余成本计算主营业务收入，同时按实际发生的成本计入成本（这里没有“无形资产”的摊销成本，因为建造服务公允价值就是按后续固定收费折算出来的）。 若后续每年实际收取收入高于 60万元，则一方面确认“营业收入“，另一方面将高出部分确认为”无形资产“，在后续的经营使用剩余年限进行摊销。

回答人：chenyiwei
建议参照IFRIC 12后附的举例 3 （金融资产与无形资产混合模式）处理。不能简单地将所有的固定收费都归属于建造合同收入，因为这其中还会涉及到对未来运行期间内保底量对应收入的补偿。你所提供的信息太少，不能进行完整的分析。